---
title: "Praktikum 04"
name: "Füge deinen Namen hizu"
date: "Füge ein Datum hinzu"
output: 
  html_document: 
    toc: true
    toc_float: true
editor_options: 
  chunk_output_type: console
---

# Lade Packages

```{r}

library(palmerpenguins)

```

# Übung 1

In den nächsten Code-chunks habe ich bereits Code für dich vorbereitet. Beschreibe was in den Plots vorgeht und wie der Code in Beziehung zum Output steht.

**Lösche diesen Text und beschreibe was in den Plots und im Code vorgeht**

```{r}

ggplot(data = penguins, 
       mapping = aes(x = bill_depth_mm, 
                     y = bill_length_mm)) + 
  geom_point() +
  facet_grid(species ~ sex)

```

**Lösche diesen Text und beschreibe was in den Plots und im Code vorgeht**

```{r}

ggplot(data = penguins, 
       mapping = aes(x = bill_depth_mm, 
                     y = bill_length_mm)) + 
  geom_point() +
  facet_grid(sex ~ species)

```

**Lösche diesen Text und beschreibe was in den Plots und im Code vorgeht**

```{r}

ggplot(data = penguins, 
       mapping = aes(x = bill_depth_mm, 
                     y = bill_length_mm)) + 
  geom_point() +
  facet_wrap(~ species)

```

**Lösche diesen Text und beschreibe was in den Plots und im Code vorgeht**

```{r}

ggplot(data = penguins, 
       mapping = aes(x = bill_depth_mm, 
                     y = bill_length_mm)) + 
  geom_point() +
  facet_grid(. ~ species)


```

**Lösche diesen Text und beschreibe was in den Plots und im Code vorgeht**

```{r}

ggplot(data = penguins, 
       mapping = aes(x = bill_depth_mm, 
                     y = bill_length_mm)) + 
  geom_point() +
  facet_wrap(~ species)

```

**Lösche diesen Text und beschreibe was in den Plots und im Code vorgeht**

```{r}

ggplot(data = penguins, 
       mapping = aes(x = bill_depth_mm, 
                     y = bill_length_mm)) + 
  geom_point() +
  facet_wrap(~ species, ncol = 2)

```

# Übung 2

Im unten stehenden Code sind Lücken gelassen. Du sollst diese Lücken mit meinen Anweisungen ausfüllen.

1. Nutze den `penguins` Datensatz innerhalb der `ggplot()` Funktion 
2. Ordne die Variable 'island' der x-Achse zu 
3. Ordne die Variable 'species' einer Farbskalierung zu
4. Nutze Faceting und lege die Variable 'sex' auf die Reihen und die Variable 'species' auf die Spalten
7. Entferne die Legende (**Tipp:** Nutze eine Suchmaschine deiner Wahl "How to remove the legend in ggplot2 tidyverse")
8. In code Code-chunk Optionen, setze `eval` auf `TRUE` in dem du `FALSE` überschreibst
9. Führe den Code-chunk aus


```{r, eval=FALSE}

ggplot(___, 
       ___(x = ___,
           ___ = species)) +
  geom____() +
  facet_grid(___ ~ ___) +
  scale_fill_brewer(type = "qual", palette = "Set2") +
  ___(___ = "none")

```


# Git commit / Git push 

Du kannst jederzeit einen Git commit durchführen und deine Änderungen auf GitHub pushen. Mache dies spätestens am Ende dieses Praktikums nachdem du sichergestellt hast, dass deine R Markdown Datei zu einer HTML Datei rendert. 

**Hinweis:** Der Begriff Rendern (Engl. to render; zu Deutsch: Bildsynthese) bezeichnet die Erstellung einer Grafik aus Rohdaten (wie z. B. Geoinformationen) oder einer Skizze. [Quelle: Wikipedia](https://de.wikipedia.org/wiki/Rendern_%28Design%29)