---
title: "Praktikum 04"
name: "Füge deinen Namen hizu"
date: "Füge ein Datum hinzu"
output: 
  html_document: 
    toc: true
    toc_float: true
editor_options: 
  chunk_output_type: console
---

# Lade Packages

```{r}

library(palmerpenguins)
library(ggplot2)

```

# Übung 1

In den nächsten Code-chunks habe ich bereits Code für dich vorbereitet. Diskutiert im Team was in den Plots vorgeht und wie der Code in Beziehung zum Output steht.

Der erste Schritt ist immer "Führe den Code-chunk aus". 

**Ihr könnt diesen Text löschen und Notizen hinzufügen**

```{r}

ggplot(data = penguins, 
       mapping = aes(x = bill_depth_mm, 
                     y = bill_length_mm)) + 
  geom_point() +
  facet_grid(species ~ sex)

```

**Ihr könnt diesen Text löschen und Notizen hinzufügen**

```{r}

ggplot(data = penguins, 
       mapping = aes(x = bill_depth_mm, 
                     y = bill_length_mm)) + 
  geom_point() +
  facet_grid(sex ~ species)

```

**Ihr könnt diesen Text löschen und Notizen hinzufügen**

```{r}

ggplot(data = penguins, 
       mapping = aes(x = bill_depth_mm, 
                     y = bill_length_mm)) + 
  geom_point() +
  facet_wrap(~ species)

```

**Ihr könnt diesen Text löschen und Notizen hinzufügen**

```{r}

ggplot(data = penguins, 
       mapping = aes(x = bill_depth_mm, 
                     y = bill_length_mm)) + 
  geom_point() +
  facet_grid(. ~ species)


```

**Ihr könnt diesen Text löschen und Notizen hinzufügen**

```{r}

ggplot(data = penguins, 
       mapping = aes(x = bill_depth_mm, 
                     y = bill_length_mm)) + 
  geom_point() +
  facet_wrap(~ species)

```

**Ihr könnt diesen Text löschen und Notizen hinzufügen**

```{r}

ggplot(data = penguins, 
       mapping = aes(x = bill_depth_mm, 
                     y = bill_length_mm)) + 
  geom_point() +
  facet_wrap(~ species, ncol = 2)

```

# Übung 2 (Bonus)

Im unten stehenden Code sind Lücken gelassen. Du sollst diese Lücken mit Hilfe der folgenden Anweisungen ausfüllen.

1. Nutze den `penguins` Datensatz innerhalb der `ggplot()` Funktion 
2. Ordne die Variable 'island' der x-Achse zu 
3. Ordne die Variable 'species' einer Farbskalierung zu
4. Nutze Faceting und lege die Variable 'sex' auf die Reihen und die Variable 'species' auf die Spalten
7. Entferne die Legende (**Tipp:** Nutze eine Suchmaschine deiner Wahl "How to remove the legend in ggplot2 tidyverse")
8. In code Code-chunk Optionen, setze `eval` auf `TRUE` in dem du `FALSE` überschreibst
9. Führe den Code-chunk aus


```{r, eval=FALSE}

ggplot(___, 
       ___(x = ___,
           ___ = species)) +
  geom____() +
  facet_grid(___ ~ ___) +
  scale_fill_brewer(type = "qual", palette = "Set2") +
  ___(___ = "none")

```

# Änderungen speichern

## Speichern + Stricken (knit)

Du kannst deine R Markdown Datei zwischenzeitlich immer mal Dokument speichern + stricken. Ich habe es mir angewöhnt regelmässig die Tastenkombination "Cmd + S" (Mac) / "Ctrl + S" (Windows) zu nutzen. 

## Git commit 

Wenn dein Dokument ohne Fehlermeldungen gestrickt werden kann, dann ist es hilfreich zu diesem Zeitpunkt auch einen "Git commit" zu machen. Dies sind die Versionen deines Dokuments.

1. Im Ansichtsfenster oben rechts, klick auf 'Git'
2. Setze ein Häkchen bei allen Köstchen in der Spalte 'Stages'
3. Klick auf 'Commit' und ein neues Fenster wir sich öffnen 
4. Füge eine Commit Nachricht hinzu
5. Klick auf 'Commit' um die Nachricht abzuspeichern

## Git push 

Du brauchst nicht unbedingt nach jedem "Git commit" auch ein "Git push" machen, aber es empfiehlt sich dies spätestens am Ende dieses Praktikums zu machen nachdem du sichergestellt hast, dass deine R Markdown Datei fehlerfrei gestrickt werden kann. 

1. Führe den letzten "Git commit" aller Dateien aus
1. Klick auf 'Push' im Git Ansichtsfenster um den Status deines Projektes auf GitHub zu pushen
